【裁判字號】    98,毒抗,19
【裁判日期】    980123
【裁判案由】    毒品危害防制條例
【裁判全文】
臺灣高等法院刑事裁定                  98年度毒抗字第19號
    抗  告  人
    即  被  告  甲○○
上列抗告人因毒品危害防制條例案件，不服臺灣桃園地方法院中
華民國97年11月24日裁定（97年度毒聲字第1420號），提起抗告
，本院裁定如下：
    主  文
抗告駁回。
    理  由
一、按觀察、勒戒後，檢察官依據戒治處所之陳報，認受觀察、
    勒戒人有繼續施用毒品傾向者，檢察官應聲請法院裁定令入
    戒治處所強制戒治，其期間為 6個月以上，至無繼續強制戒
    治之必要為止，但最長不得逾 1年，毒品危害防制條例第20
    條第2項後段定有明文。
二、原裁定意旨略以：被告因施用毒品案件，經原審以97年度毒
    聲字第11號裁定送觀察、勒戒後，認有繼續施用毒品之傾向
    ，有臺灣桃園看守所97年11月11日桃所衛字第0971305131-2
    號函及附件「有無繼續施用毒品傾向證明書」在卷可稽，檢
    察官聲請裁定令被告入戒治處所施以強制戒治，經核於法並
    無不符，應予准許，應依毒品危害防制條例第20條第 2項規
    定裁定令入戒治處所強制戒治，其期間為 6個月以上，至無
    繼續強制戒治之必要為止，但最長期間不得逾1年等語。
三、抗告意旨略以：(一)為何僅依心理醫生之評估及法官之自由心
    證即裁定戒治？(二)被告有幸福美滿之家庭及正當職業，更無
    其他不良嗜好。(三)被告一人之因，致其下工人工作不穩定，
    家庭不和諧。被告也知施用毒品傷財又傷身，然只為一時之
    誤，俗話說：「浪子回頭，金不換」，望鈞長能夠體諒。(四)
    被告於96年中旬為警查獲後，為了替家人及小孩著想，便下
    了決心未再施用毒品，同時至桃署用美沙冬替代療法至今已
     1年多，未有再施用毒品紀錄，早已完全戒除毒品之惡習，
    有桃署資料可查。(五)被告於觀察、勒戒過程中，不曾因戒斷
    過程有不良反應或不適之情形發生，驗尿也沒毒品反應。因
    被告較內向，個性木訥不善言語交談，二位心理輔導師只問
    被告是否有前科、小孩，由誰幫忙帶... 等，被告都據實回
    答，如此問法就能斷定被告還有繼續施用毒品傾向，被告不
    服。(六)被告現育有一子 3歲，並在「創新工程行」工作，服
    務已 3年有餘，為了養家活口，被告惟有認真工作不敢再施
    用毒品，有被告戶籍謄本2份及工作證明1份附卷可證。(七)之
    前係因工作關係時常更換工作地點，未接到法院傳票，故不
    知被通緝，不是被告有意逃避。請給予被告改過自新的機會
    ，被告保證不再犯等語。
四、經查，被告在勒戒所接受勒戒，經評估認有繼續施用毒品傾
    向，此有上開證明書附卷可稽，被告未提出證據證明該文書
    有何不實，空言指摘心理醫生所作評判及法官之自由心證不
    客觀，自難憑採；且毒品危害防制條例規定強制戒治之目的
    ，在於世界各國之醫療經驗及醫學界之共識，咸認施用毒品
    成癮者，其心癮甚難戒除，難以戒絕斷癮，致其再犯率均偏
    高，故有持續收容於戒治處所施以強制戒治之必要，是該條
    例第20條第 2項關於強制戒治之規定，係屬強制規定，只要
    觀察、勒戒後，認受觀察、勒戒人有繼續施用毒品傾向者，
    檢察官即應聲請法院裁定受觀察、勒戒者令入戒治處所強制
    戒治，其中並無任何例外規定。被告另以個人、家庭因素及
    已接受美沙冬替代療法等語為抗告理由，惟因其接受治療並
    非在犯罪未發覺前，其他事項又非原審法院裁定強制戒治時
    所應考量事項，原審裁定應施以強制戒治，自無不合，從而
    ，本件抗告為無理由，應予駁回。
五、據上論斷，應依刑事訴訟法第412條，裁定如主文。
中    華    民    國    98    年    1     月    23    日
                  刑事第十四庭審判長法  官  陳志洋
                                    法  官  謝靜慧
                                    法  官  梁耀鑌
以上正本證明與原本無異。
不得再抗告
                                    書記官  莊淑茹
中    華    民    國    98    年    2     月     2    日


司法院資訊處製作；財團法人民間司法改革基金會備份。
